【裁判字號】    99,易,408
【裁判日期】    991213
【裁判案由】    竊盜等
【裁判全文】
臺灣花蓮地方法院刑事判決               99年度易字第408號
公  訴  人  臺灣花蓮地方法院檢察署檢察官
被      告  劉勇成
上列被告因竊盜等案件，經檢察官提起公訴（99年度偵字第4001
號），被告於準備程序中就被訴事實為有罪之陳述，經告知簡式
審判程序之旨，並聽取當事人之意見後，本院裁定由受命法官獨
任進行簡式審判程序，並判決如下：
    主  文
劉勇成竊盜，累犯，處有期徒刑月，如易科罰金，以新臺幣壹
仟元折算壹日。又毀越安全設備竊盜，累犯，處有期徒刑陸月，
如易科罰金，以新臺幣壹仟元折算壹日。又毀越安全設備竊盜，
累犯，處有期徒刑陸月，如易科罰金，以新臺幣壹仟元折算壹日
。應執行有期徒刑壹年，如易科罰金，以新臺幣壹仟元折算壹日
。
    事  實
一、劉勇成前因竊盜案件，經臺灣嘉義地方法院以94年度易字第
    317號判決判處有期徒刑5月，如易科罰金，以銀元 3百元折
    算1日確定，於民國95年8月29日縮刑期滿執行完畢（構成累
    犯）。復因竊盜案件，分別經同院以97年度嘉簡字第 335號
    判決判處拘役59日，如易科罰金，以新台幣1千元折算1日確
    定，以97年度易字第15號判決判處有期徒刑 4月，如易科罰
    金，以新台幣1千元折算1日確定，前開 2案接續執行，於98
    年2 月10日縮刑期滿執行完畢（構成累犯）。
二、詎其猶不知悔改，竟意圖為自己不法之所有，基於竊盜之犯
    意，先後為下列行為：
（一）先於99年 6月底某日中午某時，前往花蓮縣光復鄉○○路
      42號林裕仁住處，見該處後門未上鎖之際，侵入前址住處
      （無故侵入住宅部分，未據告訴），徒手竊取林裕仁所有
      置於該處之電腦主機及螢幕各 1台（市價共約新臺幣〔下
      同〕1萬元，已發還被害人）、鍵盤1個、現金 1千元及零
      錢得手。
（二）復於99年6月底某日 13時許，前往花蓮縣光復鄉○○村○
      ○街 108號張冬妹住處，以徒手拉彎前址後方窗戶上鐵條
      之方式毀壞安全設備後，逾越窗戶而侵入上址住處（無故
      侵入住宅部分，未據告訴），徒手竊取張冬妹所有置於該
      處之行動電話 2具（廠牌分別為：ELYIA牌、GPLUS牌，已
      發還被害人）得手。
（三）再於99年7月1日至2日間某日 10時許，前往花蓮縣光復鄉
      大同村佛祖街 223號黃宏賓住處，以徒手拉彎前址右側鐵
      窗欄杆之方式毀壞安全設備後，逾越窗戶而侵入上址住處
      （無故侵入住宅部分，未據告訴），徒手竊取黃宏賓受吳
      佳瑩所託維修之電腦主機1台（市價約8千元，已發還被害
      人）得手。
三、嗣劉勇成於同年7月初某日凌晨某時（起訴書誤載為99年7月
    底），在花蓮縣光復鄉河堤堤防產業道路將前開所竊物品中
    之電腦主機共2台、螢幕1台、行動電話 2具交予鄧興文（收
    受贓物部分已由本院另行審結）。後為警持本院核發之搜索
    票搜索鄧興文位於花蓮縣鳳林鎮○○路89號之租屋處，並扣
    得前開電腦主機共2台、螢幕1台、行動電話 2具，而循線查
    悉上情。
四、案經黃宏賓、張冬妹訴由花蓮縣警察局鳳林分局報告臺灣花
    蓮地方法院檢察署檢察官偵查起訴。
    理  由
壹、程序事項：
    查被告劉勇成所犯係死刑、無期徒刑、最輕本刑為 3年以上
    有期徒刑以外之罪，其於準備程序就上揭被訴事實為有罪之
    陳述，經告知簡式審判程序之旨，並聽取當事人之意見後，
    本院認無不得或不宜改依簡式審判程序進行之處，業已依刑
    事訴訟法第273條之1第1項、第 284條之1，裁定進行簡式審
    判程序，是本件之證據調查，依同法第273條之2規定，不受
    同法第159條第1項、第161條之2、第161條之3、第163條之1
    及第164條至第170條規定之限制，合先敘明。
貳、實體事項：
一、上揭事實，業據被告劉勇成於警詢時、本院準備程序及審理
    時迭承不諱（見警卷第15至16頁、本院卷第122至123頁、第
    130至131頁），並據告訴人黃宏賓、張冬妹、被害人林裕仁
    於警詢時指訴綦詳（見警卷第1至9頁），並有贓物認領保管
    單3紙、照片23張附卷可稽（見警卷第 23至25、36至44頁）
    ，足認被告自白與事實相符，應堪採信。本件事證明確，被
    告犯行洵堪認定，應依法論科。
二、按刑法第321條第1項第 2款所謂毀越門扇，其「越」指踰越
    而言，如係從門走入或開鎖啟門入室，均不得謂為踰越門扇
    ，最高法院著有77年度台上字第1130號、69年度台上字第24
    15號判決意旨可資參照。經查，被告如事實欄二、（一）所
    示犯行，係趁該址住處後門未上鎖而啟門入室，迭據被告供
    明在卷，核被告如事實欄二、（一）所為，係犯刑法第 320
    條第1項之竊盜罪。次按刑法第321條第1項第2款之「其他安
    全設備」，指門扇牆垣以外，依通常觀念足認防盜之一切設
    備而言，如門鎖、窗戶等，最高法院45年度台上字第1443號
    、55年度台上字第 547號判例可資參照。經查，被告如事實
    欄二、（二）、（三）所示犯行，分別係以徒手拉彎窗戶上
    鐵條及鐵窗欄杆之方式，逾越窗戶而侵入各該址住處，各該
    窗戶及其上之鐵條及鐵窗欄杆具有與門扇、牆垣相類性質，
    均具有防閑之功用。核被告如事實欄二、（二）、（三）所
    為，均係犯刑法第321條第1項第 2款之毀越安全設備竊盜罪
    。公訴意旨認被告如事實欄二、（二）、（三）涉犯同法第
    320條第1項之竊盜罪，尚有未洽，惟因二者基本社會事實同
    一，爰依法變更起訴法條。被告所犯上開各罪，犯意各別，
    行為互殊，應分論併罰。被告有如事實欄一所示曾因竊盜案
    件，經法院判處罪刑確定及執行完畢之紀錄，有臺灣高等法
    院被告前案紀錄表1紙在卷可憑，5年內故意再犯本件有期徒
    刑以上刑之前開3罪，均為累犯，均應依刑法第47條第1項規
    定，就各罪加重其刑。爰審酌被告正值壯年，不思以己力賺
    取生活所需，隨意竊取他人物品，實無足取，且有如事實欄
    一所示多次因竊盜案件，經法院判處罪刑確定並執行完畢，
    有臺灣高等法院被告前案紀錄表 1份附卷可稽，足徵其品行
    不佳，對於他人財產法益欠缺尊重，且所竊財物價值非輕，
    惟犯罪後坦承犯行，所竊財物部分已發還被害人等一切情狀
    ，分別量處如主文所示之刑，並均諭知易科罰金之折算標準
    ，且定其應執行之刑，並依刑法第41條第 8項規定，就定應
    執行刑部分諭知易科罰金之折算標準，以示懲儆。
據上論斷，應依刑事訴訟法第273條之1第1項、第 299條第1項前
段、第300條，刑法第320條第1項、第321條第1項第2款、第47條
第1項、第41條第1項前段、第8項、第51條第5款，刑法施行法第
1條之1第1項、第2項前段，判決如主文。
本案經檢察官簡淑如到庭執行職務
中    華    民    國    99    年    12    月    13    日
                  刑事第二庭    法  官  林季緯
以上正本證明與原本無異。
如不服本判決應於收受送達後10日內向本院提出上訴書狀，並應
敘述具體理由。其未敘述上訴理由者，應於上訴期間屆滿後20日
內向本院補提理由書(均須按他造當事人之人數附繕本)「切勿逕
送上級法院」。告訴人或被害人如對於本判決不服者，應具備理
由請求檢察官上訴，其上訴期間之計算係以檢察官收受判決正本
之日期為準。
中    華    民    國    99    年    12    月    14    日
                                書記官
附錄本判決論罪之法律條文：
中華民國刑法第320條第1項:
（普通竊盜罪、竊佔罪）
意圖為自己或第三人不法之所有，而竊取他人之動產者，為竊盜
罪，處5年以下有期徒刑、拘役或5百元以下罰金。
意圖為自己或第三人不法之利益，而竊佔他人之不動產者，依前
項之規定處斷。
前二項之未遂犯罰之。
中華民國刑法第321條第1項第2款:
（加重竊盜罪）
犯竊盜罪而有左列情形之一者，處6月以上、5年以下有期徒刑：
一、於夜間侵入住宅或有人居住之建築物、船艦或隱匿其內而犯
    之者。
二、毀越門扇、牆垣或其他安全設備而犯之者。
三、攜帶兇器而犯之者。
四、結夥三人以上而犯之者。
五、乘火災、水災或其他災害之際而犯之者。
六、在車站或埠頭而犯之者。
前項之未遂犯罰之。

司法院資訊處製作；財團法人民間司法改革基金會備份。
